【裁判字號】    99,台抗,102
【裁判日期】    990204
【裁判案由】    公共危險等罪聲請再審
【裁判全文】
最高法院刑事裁定              九十九年度台抗字第一０二號
抗  告  人  甲○○
上列抗告人因公共危險等罪案件，不服台灣高等法院中華民國九
十八年十二月二十四日駁回聲請再審之裁定（九十八年度交聲再
字第五○號），提起抗告，本院裁定如下：
    主  文
抗告駁回。
    理  由
一、肇事逃逸部分
本件抗告人甲○○對於原審法院九十二年度交上訴字第七三號確
定判決聲請再審意旨略以：被害人胡春菊係自己騎乘機車倒地受
傷，證人倪正雄未看見肇事車輛及人員，而伊於倪正雄報案時間
，即民國九十年七月二十三日零時三十二分，並未在肇事現場，
此有證人倪正雄之筆錄等新證據可參，爰依法聲請再審云云。惟
按法院認無再審理由，以裁定駁回後，不得更以同一原因聲請再
審，刑事訴訟法第四百三十四條定有明文。抗告人前曾以「九十
年七月二十三日零點三十二分聲請人並不在現場」、「未看到肇
事車輛及人員」、「胡春菊倒地受傷在馬路邊在先」、「報案時
間是在零點三十二分後」等原因，多次對原審法院九十二年度交
上訴字第七三號確定判決聲請再審，迭經原審法院認其聲請再審
為不合法或無理由予以駁回（九十七年度交聲再字第七、一七、
二九號，九十八年度交聲再字第六、一四、二一、二六號），並
經本院裁定駁回其抗告確定在案（九十七年度台抗字第二九一、
四六九、六七四號，九十八年度台抗字第一九三、三二二、四四
○、六三七號），有被告前案紀綠表在卷可稽。原裁定因認抗告
人復以同一理由聲請再審，顯與首揭規定不符，乃駁回本件再審
之聲請。經核於法並無違誤。至於抗告人所提出之「台北市政府
警察局舉發違反道路交通管理事件通知單」，僅係警方受理報案
後之舉發處分，而小貨車照片，業經原確定判決加以調查審酌，
均與刑事訴訟法第四百二十條第一項第六款所規定「發現確實之
新證據」之要件不符。抗告意旨，仍執前詞，任意指摘原裁定不
當，為無理由，應予駁回。
二、業務過失傷害部分
按不得上訴於第三審法院之案件，其第二審法院所為裁定，不得
抗告，刑事訴訟法第四百零五條定有明文。抗告人關於業務過失
傷害罪部分，原判決係依刑法第二百八十四條第二項前段論處罪
刑確定，核屬刑事訴訟法第三百七十六條第一款所列不得上訴於
第三審法院之案件。抗告人對之聲請再審，既經原裁定駁回，自
屬不得抗告，抗告人猶提起抗告，即非合法，應併駁回之。
據上論結，應依刑事訴訟法第四百十一條前段、第四百十二條，
裁定如主文。
中    華    民    國  九十九  年    二    月    四    日
                      最高法院刑事第十庭
                          審判長法官  花  滿  堂
                                法官  黃  正  興
                                法官  陳  東  誥
                                法官  林  錦  芳
                                法官  洪  昌  宏
本件正本證明與原本無異
                                      書  記  官
中    華    民    國  九十九  年    二    月    六    日
                                                      v

司法院資訊處製作；財團法人民間司法改革基金會備份。
